【裁判字號】    97,訴,1058
【裁判日期】    970721
【裁判案由】    偽證等
【裁判全文】
臺灣高雄地方法院刑事裁定              97年度訴字第1058號
公  訴  人  臺灣高雄地方法院檢察署檢察官
被      告  乙○○
                    （現於台灣高雄看守所羈押中）
選任辯護人  邱芬凌律師
輔  佐  人  卯○○
上列被告因涉嫌犯恐嚇取財、詐欺取財、偽證罪等案件，輔佐人
聲請撤銷羈押，本院裁定如下：
    主  文
聲請駁回。
    理  由
一、聲請意旨略以：聲請人卯○○係被告乙○○之弟弟，兩人為
    兩親等之旁系血親，聲請人爰依刑事訴訟法第107 條規定為
    被告乙○○提出撤銷羈押之聲請，聲請人認為在被告遭羈押
    之原因當中，被告之犯罪嫌疑何以重大，未有具體之載明，
    詐欺及恐嚇取財部分，被告並非實際與被害人簽約、洽談之
    人，亦無直接對被害人實施詐欺及恐嚇之行為，起訴意旨以
    被告為總經理即推論被告一定全部知悉而為共同正犯，並非
    有理；偽證部分，被告在偵訊之證述所言為真，何來涉犯偽
    證罪嫌；恐嚇部分，被告係受同案被告己○○指示來跟被害
    人鄭捷馨談和解事宜，根本沒有恐嚇被害人之必要，綜上，
    起訴意旨並無證據足以認定被告乙○○犯罪嫌疑重大。至於
    有勾串共犯或證人之虞之羈押原因部分，被告只是去跟被害
    人鄭捷馨談和解，不能就用來認為被告有勾串證人之虞，此
    外，被告也不知道要跟誰勾串供述或證述；至於有反覆實施
    同一犯罪之虞部分，被告只是擔任該徵信公司之總經理，既
    無上開共同正犯之犯行，何來反覆實施之虞，就此亦無具體
    記載理由證據，故請鈞院准予撤銷羈押等語。
二、查本件被告乙○○因涉嫌犯詐欺、恐嚇取財、偽證、恐嚇等
    案件，經台灣高雄地方法院檢察署檢察官於民國97年6 月17
    日移審起訴，本院訊問後，被告乙○○雖否認犯行，辯稱：
    伊雖然擔任該徵信公司之總經理，但並非所有的事情均知道
    ，並無詐欺、恐嚇取財之犯意聯絡及行為分擔云云。惟查，
    起訴之犯罪事實有共同被告己○○、癸○○、丑○○、壬○
    ○、戊○○、辛○○、庚○○、子○○、甲○○、寅○○、
    丁○○、丙○○等之供述在卷，核與證人葉品辰、何淑貞、
    陳雨倩、鄭三進、蘇容嬅、劭明儀、謝順蘭、嚴麗珠、蘇翠
    瓊、賴國雄、袁秀蘭、楊增田、吳忠穎、雷家萍、黃東行、
    郭如芬、王順添、許庭肇、孫麗美、陳建宏、楊弘如、王林
    金英、鄭捷馨之證述情節大致相符，復有臺灣郵政股份有限
    公司鳳山郵局97年1 月15日鳳營字第0970100055號函暨檢附
    之資料、收款明細、通聯紀錄、玉山銀行三民分行己○○帳
    戶0000000000000號匯款交易明細表、賓士車日曆筆記本、
    該公司日報表、月報表、公司內部費用累計明細表、匯款申
    請書、被告己○○玉山銀行三民分行0000000000000號交易
    明細、庚○○之行政院國軍退除役官兵輔導委員會高雄榮民
    總醫院病歷、潘素霞之台新銀行屏東分行00000000000000號
    存摺交易紀錄、元大證券股份有限公司客戶交易明細、台新
    國際商業銀行存入憑條、章文安之中國信託商業銀行支票、
    被告己○○之中國信託商業銀行支票、借款借據暨約定書、
    本票、台南地方法院檢察署96年度偵字第662號、95年度他
    字第4995號、臺灣高雄地方法院檢察署95年度他字第5854號
    全卷、委託書、收據、各被告之名片、薪水單據、終止委託
    切結書、扣押物品清單、收款明細等在卷可稽，足認被告乙
    ○○犯罪嫌疑重大。且被告乙○○在本案偵查中仍與證人即
    被害人鄭捷馨洽談與本案相關之事，而涉嫌為恐嚇證人、影
    響證人證述之行為；且嗣後被告之一力聖徵信有限公司仍繼
    續承接處理各徵信委託案件亦涉嫌詐欺或恐嚇取財，而有反
    覆實施同一犯罪之虞。末，被告有非予羈押，顯難進行審判
    及執行，有羈押之必要。爰依刑事訴訟法第101 條第1 項第
    3 款、第101 條之1 之規定，於97年6 月17日處分羈押在案
    。綜上，聲請人僅以檢察官起訴所提之證據無從認定被告犯
    罪嫌疑重大、有反覆實施同一犯罪之虞、有勾串共犯證人之
    虞云云為由，聲請撤銷羈押，尚非有據。
三、按羈押於其原因消滅時，應即撤銷羈押，將被告釋放；被告
    、辯護人及得為被告輔佐人之人得聲請法院撤銷羈押，刑事
    訴訟法第107 條第1 項、第2 項分別定有明文。次按對於審
    判長、受命法官、受託法官或檢察官所為下列處分有不服者
    ，受處分人得聲請所屬法院撤銷或變更之。一、關於羈押、
    具保、責付、限制住居、搜索、扣押或扣押物發還、因鑑定
    將被告送入醫院或其他處所之處分及第105 條第3 項、第4
    項所為之禁止或扣押之處分。第一項聲請期間為五日，自為
    處分之日起算，其為送達者，自送達後起算。刑事訴訟法第
    416 條第1 項第1 款、第3 項另有明文。經查，本案經受
    命法官於97年6 月17日為移審羈押之處分後，被告乙○○之
    輔佐人卯○○即於97年6 月19日具狀表示抗告，由本院於97
    年6 月23日收文，然按輔佐人卯○○此項抗告之表示，實應
    係刑事訴訟法第416 條之對受命法官所為羈押處分不服之「
    準抗告」。是輔佐人卯○○表示抗告，容有誤會，此部分前
    業經受命法官依法送本院依準抗告程序受理，合先敘明。
    次查，被告乙○○之輔佐人卯○○後於本院97年7 月2 日行
    準備程序時，當庭表示仍援用上開抗告狀之理由而另行提出
    本件撤銷羈押之聲請。本院審酌依刑事訴訟法第416 條所提
    之撤銷羈押聲請，依前開法條規定，主體為「受處分人」；
    準抗告期間為「五日」，而本件輔佐人卯○○所提之撤銷羈
    押聲請，主體與期間均與上述刑事訴訟法第416 條之規定不
    符，且輔佐人前業已提出如上揭之準抗告，而由本院另案
    受理中，綜上說明，本件輔佐人所提出者，當非依刑事訴訟
    法第416 條所為之撤銷羈押聲請，而係依刑事訴訟法第107
    條規定，就本院羈押被告乙○○後，另以認為被告乙○○羈
    押原因消滅之聲請撤銷羈押。本院爰就臺灣高等法院高雄分
    院97年度抗字第358 號裁定之理由，提出說明如上。末查
    ，本件被告乙○○所涉上開犯行，業經檢察官提起公訴，並
    有起訴書所載之證據足證，堪認其犯罪嫌疑重大，且有反覆
    實施同一犯罪之虞、有勾串共犯證人之虞，符合刑事訴訟法
    第101 條第1 項第3 款、第101 條之1 之羈押原因，並有羈
    押之必要。茲因上開情形，本案被告羈押之原因依然存在，
    復查無發生何等新事實、新證據可認被告乙○○有羈押原因
    消滅之情形存在，且亦不能以具保而使之消滅，故輔佐人卯
    ○○聲請本件撤銷羈押，為無理由，自難准許，應予駁回。
四、爰依刑事訴訟法第220條之規定，裁定如主文。
中    華    民    國    97    年    7     月    21    日
                  刑事第十庭  審判長法  官   何秀燕
                                    法  官   顏銀秋
                                    法  官   吳金芳
以上正本證明與原本無異。
如不服本裁定，應於收受送達後5 日內，向本院提出抗告狀。
中    華    民    國    97    年    7     月    23    日
                                    書記官   武凱葳


司法院資訊處製作；財團法人民間司法改革基金會備份。
